【裁判字號】    97,智,10
【裁判日期】    970917
【裁判案由】    侵權行為損害賠償
【裁判全文】
臺灣臺南地方法院民事判決                97年度智字第10號
原      告  乙○○○○○○○○○公司
            LOUIS VU.
法定代理人  張學謙PETER.
訴訟代理人  謝樹藝  律師
複代理人    黃溫信  律師
被      告  甲○○
上列當事人間請求侵權行為損害賠償事件，經本院刑事庭移送前
來，本院於民國97年9月3日言詞辯論終結，判決如下：
    主      文
被告應給付原告新台幣陸拾貳萬柒仟伍佰元，及自民國97年4月
12日起至清償日止，按週年利率百分之5計算之利息。
被告應於民國99年6月30日專用期限屆滿前立即停止並不得再使
用如附件一所示之註冊商標於所指定之使用商品上。
被告應於民國98年1月31日專用期限屆滿前立即停止並不得再使
用如附件二所示之註冊商標於所指定之使用商品上。
被告應負擔費用，將本件民事判決之一部（包括標題、案號、當
事人、代理人、案由、主文)，以14公分乘5公分之版面登載於中
國時報全國版報頭下一日。
原告其餘之訴駁回。
訴訟費用由被告負擔10分之7，餘由原告負擔。
本判決第1項於原告以新台幣貳拾壹萬元供擔保後，得假執行。
原告其餘假執行之聲請駁回。
    事實及理由
一、本件被告受合法通知，無正當理由未於言詞辯論期日到場，
    核無民事訴訟法第386條所列各款情形，爰依原告之聲請，
    由其一造辯論而為判決。
二、原告起訴主張：
(一)、按原告乙○○○○○○○○○公司，係素以設計製作標有LV
    等各種商標商品著稱，相關商品引領時尚流行，迄今凡150
    年，深受消費者大眾之信賴和喜愛，早已成為精品界之領袖
    。原告擁有之多種「  」、「Louis Vuitton」商標，早已
    在世界各國取得商標註冊，其在我國亦早已登記註冊並取得
    商標專用權，足以使商品之相關消費者認識其為表彰商品之
    標識，並得藉以與他人之商品相區別，為世界著名之商標，
    合先敘明。惟被告明知如附件一、二所示之商標圖案業經原
    告向經濟部智慧財產局申請註冊登記，獲取得商標專用權，
    未經原告同意或授權，竟為圖謀營利，基於販賣仿冒商標商
    品之集合犯意，於民國（下同）96年12月初之某日起，在台
    南市○區○○路與東光路口之後甲市場第A16攤位，以明顯
    低於真品市價之價格，販賣且意圖販賣而陳列仿冒品，嗣於
    同月30日晚間於前述市場攤位為警查獲。業經鑑定結果，上
    開商品確為仿品，被告行為侵害原告商標權以牟私利，不證
    自明。
(二)、本件請求被告給付新台幣（下同）100萬元之法律依據、計
    算方式：依商標法第61條第1項及第63條第1項第3款規定，
    並參酌商標法第63條規定立法理由，商標專用權人得請求零
    售單價500倍至1,500倍之金額作為損害賠償。準此，被告於
    96年12月30日之警訊筆錄業已自承其所販售仿冒品之售價為
    900元至2,300元，則原告以前開販賣價格2,300元為本件原
    告請求損害賠償金額之計算依據，已遠超過本件起訴請求金
    額（2300×1500=0000000)。縱使依被告仿冒品平均售價1,6
    00元，乘以1,500倍，亦超過100萬元。原告爰依法先向被告
    請求100萬元之損害賠償為訴之聲明第1項之請求，並保留其
    餘請求，洵屬有據。
(三)、再揆諸商標法第64條規定：「商標權人得請求由侵害商標權
    者負擔費用，將侵害商標權情事之判決書內容全部或一部登
    載新聞紙。」準此，原告為訴之聲明第4項之請求，於法有
    據。另本件被告為牟私利而販賣原告商標權之仿冒商標商品
    ，且所查扣之仿冒商品數量及價值甚鉅，嚴重斲傷原告長期
    以來為維護商標商品形象所投注之時間、費用及心力，依商
    法第61條第1項規定，請求被告應於商標專用期限屆滿前立
    即停止並不得再使用如附件一、二所示之註冊商標於所指定
    之使用商品上等情。
(四)、並聲明：求為判決：
  1.被告應給付原告100萬元，及自起訴狀繕本送達翌日起至清
    償日止，按週年利率百分之5計算之利息。
  2.被告應於99年6月30日專用期限屆滿前立即停止並不得再使
    用如附件一所示之註冊商標於所指定之使用商品上。
  3.被告應於98年1月31日專用期限屆滿前立即停止並不得再使
    用如附件二所示之註冊商標於所指定之使用商品上。
  4.被告應負擔費用，將本件民事判決之一部（包括標題、案號
    、當事人、代理人、案由、主文)，以14公分乘5公分之版面
    登載於中國時報全國版報頭下一日。
  5.第一項請求，原告願供擔保請准宣告假執行。
三、被告未於言詞辯論期日到場，亦未提出準備書狀作何聲明或
    陳述。
四、得心證之理由：
(一)、查被告明知如附件一、二所示之商標已據原告公司向經濟部
    中央標準局（現改制為經濟部智慧財產局）申請註冊核准，
    擁有使用於手提包、皮夾等相關產品之商標專用權（專用期
    限如附件一、二所示），並仍在專用期間內；且明知所販售
    之手提包、皮夾等商品，均係未得原告公司（商標權人）同
    意而使用相同或近似商標，仿冒附件一、二所示各該商標圖
    樣之仿冒品。竟仍自96年12月初之某日起，在台南市○區○
    ○路與東光路口之後甲市場第A16攤位，以明顯低於真品市
    價之價格，販賣且意圖販賣而陳列侵害原告公司如附件一、
    二所示商標權之仿冒商品。嗣於同年月30日晚間6時55分許
    ，在前述市場攤位為警查獲，扣得侵害原告公司商標權之仿
    冒商品手提包6件、皮夾38件之事實，已據提出台灣台南地
    方法院檢察署檢察官97年度偵字第2894號聲請簡易判決處刑
    書及經濟部智慧財產局商標資料檢索服務為證，且經本院調
    取本院97年度簡字第808號刑事簡易第一審案件卷核閱無誤
    （見該刑事卷附台南市警察局第五分局97年度刑案偵查卷宗
    第3至5頁、第26至31頁，上開刑事卷附被告侵害原告公司之
    商標權即為如附件一、二所示之商標），而被告未於言詞辯
    論期日到場爭執，亦未提出任何書狀作有利於己之陳述，則
    依上開調查證據之結果，堪信原告主張為真實。
(二)、按商標權人對於侵害其商標權者，得請求損害賠償，並得請
    求排除其侵害，有侵害之虞者，得請求防止之。商標權人請
    求損害賠償時，得就查獲侵害商標權商品之零售單價五百倍
    至一千五百倍之金額計算其損害。但所查獲商品超過一千五
    百件時，以其總價定賠償金額。商標權人，得請求由侵害商
    標權者負擔費用，將侵害商標權情事之判決全部或一部登載
    新聞紙。商標法第61條第1項、第63條第1項第3款及第64條
    分別定有明文。經查：
  1.本件被告故意不法侵害原告公司如附件一、二所示之商標權
    ，而如附件一所示之商標權專用期限至99年6月30日，如附
    件二所示之商標權專用期限至98年1月31日，既堪認定，則
    原告公司依商標法第61條第1項規定，請求：(1)被告應於99
    年6月30日專用期限屆滿前立即停止並不得再使用如附件一
    所示之註冊商標於所指定之使用商品上；(2)被告應於98年1
    月31日專用期限屆滿前立即停止並不得再使用如附件二所示
    之註冊商標於所指定之使用商品上；並依同法第64條規定，
    請求被告應負擔費用，將本件民事判決之一部（包括標題、
    案號、當事人、代理人、案由、主文)，以14公分乘5公分之
    版面登載於中國時報全國版報頭下一日，洵屬有據，應予准
    許。
  2.次參酌被告於警訊時陳稱：仿冒手提包大約係以900元至2,3
    00元賣出，仿冒皮夾大約係以900元至1,500元賣出，販售期
    間大約賣出6、7個等語（本院97年度簡字第808號刑事卷附
    台南市警察局第五分局97年度刑案偵查卷宗第4至5頁），足
    認仿冒手提包之平均零售單價為1,600元，仿冒皮夾之平均
    零售單價為1,200元，而此二項侵害商標權商品之平均零售
    單價則為1,255元【計算式：（1600×6＋1200×38）÷44（
    為警查獲數量）=1255，元以下四捨五入】。本件斟酌被告
    自96年12月初之某日起，販賣且意圖販賣而陳列侵害原告公
    司如附件一、二所示商標權之仿冒商品，迄至同年月30日晚
    間6時55分許為警查獲，扣得侵害原告公司商標權之仿冒商
    品手提包6件、皮夾38件，其侵害期間及數量非鉅等一切情
    狀，因認原告請求1,500倍之金額，尚嫌過高，應以500倍之
    金額計算其損害為適當。從而，原告公司依商標法第61條第
    1項及第63條第1項第3款之規定，請求被告賠償損害627,500
    元（計算式：1255×500=627500），為屬正當，應予准許。
    至逾此部分之請求，要難准許。
(三)、末按給付無確定期限者，債務人於債權人得請求給付時，經
    其催告而未為給付，自受催告時起，負遲延責任。其經債權
    人起訴而送達訴狀，或依督促程序送達支付命令，或為其他
    相類之行為者，與催告有同一之效力。遲延之債務，以支付
    金錢為標的者，債權人得請求依法定利率計算之遲延利息。
    但約定利率較高者，仍從其約定利率。應付利息之債務，其
    利率未經約定，亦無法律可據者，週年利率為百分之五。民
    法第229條第2項、第233條第1項及第203條定有明文。綜上
    所述，本件以支付金錢為損害賠償之給付部分為無確定期限
    之給付，應堪認定。從而，原告依商標法第61條第1項、第
    63條第1項第3款、第64條之規定，請求：1.被告應給付原告
    627,500元，及自起訴狀繕本送達翌日即97年4月12日起至清
    償日止，按週年利率百分之5計算之法定遲延利息；2.被告
    應於99年6月30日專用期限屆滿前立即停止並不得再使用如
    附件一所示之註冊商標於所指定之使用商品上；3.被告應於
    98年1月31日專用期限屆滿前立即停止並不得再使用如附件
    二所示之註冊商標於所指定之使用商品上；4.被告應負擔費
    用，將本件民事判決之一部（包括標題、案號、當事人、代
    理人、案由、主文)，以14公分乘5公分之版面登載於中國時
    報全國版報頭下一日，為有理由，應予准許。至逾此所為之
    請求，為無理由，應予駁回。
五、原告就其訴之聲明第1項之請求，陳明願供擔保，聲請宣告
    假執行，核其勝訴部分於法並無不合，爰酌定相當之擔保金
    額准許之。至其敗訴部分，已失所依附，應予駁回。
六、結論：原告之訴一部為有理由，一部無理由，依民事訴訟法
    第385條第1項前段、第79條、第390條第2項，判決如主文。
中    華    民    國    97    年    9     月    17    日
                  民事第三庭    法  官  張季芬
以上正本係照原本作成。
如對本判決上訴，須於判決送達後20日內向本院提出上訴狀。
中    華    民    國    97    年    9     月    17    日
                                書記官  顏惠華


司法院資訊處製作；財團法人民間司法改革基金會備份。
